ACORDAO-COMPLETO-2430921

ACÓRDÃO DE RELAÇÃO

ACÓRDÃO DE RELAÇÃO 10684/2020 ATA 34/2020 - SEGUNDA CÂMARA

Acórdão 10684/2020-TCU-Segunda Câmara
Vista esta representação da Norte Ambiental Tratamento de Resíduos Ltda. a respeito de possíveis irregularidades no Pregão Presencial 16/2020, realizado pelo Hospital Militar de Área de Manaus para contratação de serviços de coleta, transporte, tratamento e destinação final de resíduos contaminantes químicos, biológicos e perfurocortantes (classes A, B e, esta por demanda) , com fornecimento de mão de obra e todo serviço e material necessários para o gerenciamento dos Resíduos de Serviços de Saúde (RSS) .
Considerando que a representação atende aos requisitos de admissibilidade do art. 113, § 1º, da Lei 8.666/1993, c/c os arts. 235 e 237, inciso VII, do Regimento Interno/TCU;
considerando que a representante, em síntese, alegou que foi irregular a habilitação da empresa Manaus Limpa - A. da Silva Leite & Cia Ltda. EPP, pelos seguintes motivos:
i) descumprimento pela empresa do item 9.11 do edital, ao apresentar alvará de funcionamento inválido e vencido; 
ii) apresentação de declaração de inexigibilidade de licença sanitária em desconformidade com o Decreto Estadual 4.648/2019, descumprindo item o 9.11.8 do edital, e
iii) omissão de contratos vigentes ao apresentar declaração da relação de compromissos assumidos, prevista no anexo III do edital.
considerando que a Secretaria de Controle Externo de Aquisições Logísticas - Selog propôs conhecer da representação e julgá-la improcedente;
considerando que após a habilitação da empresa Manaus Limpa - A. da Silva Leite & Cia Ltda. EPP no certame, a representante interpôs recurso contra a decisão do pregoeiro de habilitar a referida empresa, o qual foi considerado improcedente (peça 13) ; 
considerando que a Manaus Limpa - A. da Silva Leite & Cia Ltda. EPP não possuía pendências em seu alvará de funcionamento, conforme diligência realizada pelo pregoeiro junto à Secretaria Municipal de Finanças, da Prefeitura de Manaus;
considerando que a referida diligência se alinha ao princípio do formalismo moderado na habilitação das licitantes, já que se busca o aproveitamento, dentro das condições legalmente aceitáveis e previstas para a competição, da melhor proposta apresentada à administração;
considerando que a Manaus Limpa - A. da Silva Leite & Cia Ltda. EPP apresentou a declaração de inexigibilidade de licença sanitária emitida pelo órgão competente, o Departamento de Vigilância Sanitária de Manaus (peça 25) , o qual foi diligenciado pelo pregoeiro, cuja resposta atestou a validade da declaração;
considerando, quanto à omissão de contratos vigentes pela Manaus Limpa - A. da Silva Leite & Cia Ltda. EPP que, mesmo se agregados aos cálculos os contratos que a representante identificou como omitidos, ainda assim estaria atendido o disposto na alínea "d" do subitem 11.1 do item 11 do anexo VII-A da Instrução Normativa n. 5/2017 - Seges/MPDG, conforme demonstrado pela Selog em sua instrução;
considerando que a empresa A. da Silva Leite & Cia Ltda.-EPP apresentou a proposta mais vantajosa de R$ 594.864,00, com valor negociado a R$ 590.544,00, de modo que a omissão de alguns contratos na declaração de compromissos assumidos quando a omissão identificada ainda não comprometeu o atendimento à condição normativa aceitável não caracteriza indícios de potencial risco à execução do contrato, objetivo maior da exigência para qualificação econômico-financeira da proponente; 
os ministros do Tribunal de Contas da União, reunidos em sessão de 2ª Câmara, ACORDAM, por unanimidade, de acordo com os pareceres emitidos nos autos e com fundamento nos arts. 235 e 237 do Regimento Interno, c/c o art. 113, § 1º, da Lei 8.666/1993, em:
a) conhecer desta representação e considerá-la improcedente;
b) indeferir o pedido de concessão de medida cautelar formulado pela representante;
c) dar ciência desta deliberação, bem como da instrução da unidade técnica, ao Hospital Militar de Área de Manaus e à representante; e
d) arquivar o presente processo.
1. Processo TC-Processo 031.292/2020-8 (REPRESENTAÇÃO) 
	1.1. Classe de Assunto: VI.
	1.2. Representante: Norte Ambiental Tratamento de Resíduos Ltda.
	1.3. Unidade: Hospital Militar de Área de Manaus.
	1.4. Relatora: ministra Ana Arraes.
	1.5. Representante do Ministério Público: não atuou.
	1.6. Unidade Técnica: Secretaria de Controle Externo de Aquisições Logísticas (Selog) .
	1.7. Representação legal: Gabriela Alves Eulálio (OAB/DF 58.099) e outros, representando Norte Ambiental Tratamento de Resíduos Ltda. 
	1.8. Determinações/Recomendações/Orientações: não há.

Segunda Câmara

Hospital Militar de Área de Manaus.

ACORDAO-COMPLETO-2454641

Acórdão de Relação 1432/2021 - Segunda Câmara

Acórdão de Relação

ANA ARRAES

Gabriela Alves Eulálio (OAB/DF 58.099) e outros, representando Norte Ambiental Tratamento de Resíduos Ltda.

Não atuou.

REPRESENTAÇÃO (REPR)

Secretaria de Controle Externo de Aquisições Logísticas (Selog).